【裁判字號】    92,上訴,796
【裁判日期】    920829
【裁判案由】    妨害公務
【裁判全文】
臺灣高等法院高雄分院刑事判決                    九十二年度上訴字第七九六號
    上  訴  人
    即  被  告  甲○○
右上訴人因妨害公務案件，不服臺灣屏東地方法院九十一年度訴字第九一一號中華民
國九十二年三月三十一日第一審判決（起訴案號：臺灣屏東地方法院檢察署九十一年
度偵字第五九二０號），提起上訴，本院判決如左：
      主  文
上訴駁回。
      事  實
一、甲○○未經主管機關許可，分別於民國九十一年五月八日、六月四日、七月五日
    ，僱用陳進明駕車載運柴油各二萬九千公升、三萬一千八百公升、二萬八千公升
    ，而於九十一年五月八日下午九時十分許、六月四日上午十時五十分許、七月五
    日下午六時四十分許，為警查獲後，甲○○旋於當日在屏東縣警察局東港分局東
    港派出所，受員警委託掌管柴油各二萬九千公升、三萬一千八百公升、二萬八千
    公升。詎甲○○竟基於隱匿公務員委託掌管之柴油之概括犯意，連續於不詳時間
    ，在不詳處所，將上開公務員委託掌管之柴油予以隱匿。嗣經屏東縣警察局東港
    分局分別以九十一年六月十二日東警分秩字第五五一七號、七月一日東警分秩字
    第六０七六號、七月三十一日東警分秩字第七三一一號之社會秩序維護法案件執
    行罰鍰或沒入物品通知單，通知將上開公務員委託掌管之柴油送中油公司高雄營
    業處完納，甲○○未依規定完納，始得知上情。
二、案經屏東縣警察局東港分局報請臺灣屏東地方法院檢察署檢察官偵查起訴。
      理  由
一、訊據上訴人即被告甲○○（下稱被告）否認有隱匿公務員委託掌管之柴油犯行，
    辯稱其受委託掌管柴油後，即向「勝雄」租用油槽存放，但不知柴油為何不見，
    且其均未收受屏東縣警察局東港分局社會秩序維護法案件執行罰鍰或沒入物品通
    知單，故不知要繳回等語。
二、經查：
    (一)被告未經主管機關許可，分別於九十一年五月八日、六月四日、七月五日，僱
      用陳進明駕車載運柴油各二萬九千公升、三萬一千八百公升、二萬八千公升，
      而於九十一年五月八日下午九時十分許、六月四日上午十時五十分許、七月五
      日下午六時四十分許，為警查獲後，被告旋於當日在屏東縣警察局東港分局東
      港派出所，受員警委託掌管柴油各二萬九千公升、三萬一千八百公升、二萬八
      千公升等事實，有被告及許進明警訊筆錄、責付書、屏東地方法院潮州簡易庭
      九十一年度潮秩字第五一、六八、八九號裁定書、屏東縣警察局東港分局九十
      一年六月十二日東警分秩字第五五一七號、七月一日東警分秩字第六０七六號
      、七月三十一日東警分秩字第七三一一號之社會秩序維護法案件執行罰鍰或沒
      入物品通知單附卷可稽（見警卷），自堪認定。
    (二)被告固辯稱均未收受屏東縣警察局東港分局社會秩序維護法案件執行罰鍰或沒
      入物品通知單，故不知要繳回等語。惟屏東縣警察局東港分局社會秩序維護法
      案件執行罰鍰或沒入物品通知單均已送達被告之情，已經證人陳進明於彰化縣
      警察局和美分局供述均已將收受之屏東縣警察局東港分局社會秩序維護法案件
      執行罰鍰或沒入物品通知單轉交被告處理等語已明（見本院卷第四六～四八頁
      ），並有繳納罰鍰之收據二紙足憑（見警卷第五、十五頁）。被告所辯，即無
      可採。
    (三)被告另辯稱其受委託掌管柴油後，即向「勝雄」租用油槽存放，但不知柴油為
      何不見一節，然被告既未提出任何租賃契約或繳納租金證明或出租人等資料可
      供法院調查，況被告受委託掌管之柴油合計八萬八千八百公升，依被告於原審
      供述以每公升新台幣（下同）五元之價格購入計算，被告受委託掌管之柴油價
      值高達四十四萬四千元，價值不少，苟該受委託掌管之柴油遭「勝雄」或他人
      竊取，被告不僅受有鉅額財產損失，且有負法律責任之虞，然被告竟未即時報
      案協尋，而始終消極不作為，又被告供稱承租油槽每日租金一千五百元，且已
      預付二個月租金共九萬元，被告復供稱不知出租人何名及聯絡電話，在在有違
      常情。至被告提出之油糟照片，尚不足以證明被告是否確有租用及柴油確遭他
      人竊取等情，故無從據以作有利被告之認定。被告此部分所辯，亦難採取。
    綜上所述，被告隱匿公務員委託掌管之柴油，事證明確，犯行堪以認定。
三、核被告所為，係犯刑法第一百三十八條之罪。被告先後多次犯行，時間緊接，罪
    名與犯罪構成要件相同，顯係基於概括犯意為之，應依連續犯規定論以一罪，並
    依法加重其刑。
四、原審以被告罪證明確，因而適用刑法第一百三十八條、第五十六條規定，並審酌
    被告連續隱匿公務員委託掌管之柴油，且事後一再否認犯行，態度不佳等一切情
    狀，量處有期徒刑一年。原判決認事用法，並無不合，量刑亦稱妥適。被告上訴
    意旨猶辯稱未犯罪，為無理由，應予駁回。
據上論結，應依刑事訴訟法第三百六十八條，判決如主文。
本案經檢察官邱榮藏到庭執行職務。
中      華      民      國    九十二    年      八      月    二十九    日
  臺灣高等法院高雄分院刑事第一庭
                                  審判長法官  曾永宗
                                        法官  邱永貴
                                        法官  郭玫利
右正本證明與原本無異。
如不服本判決應於收受本判決後十日內向本院提出上訴書狀，其未述上訴理由者，
並得於提起上訴後十日內向本院補提理由書狀（均須按他造當事人之人數附繕本)「
切勿逕送上級法院」。
                                      書記官  鄭靜芳
中    華    民    國      九十二      年      九      月     一   日
附錄本判決論罪科刑法條
刑法第一百三十八條：
毀棄、損壞或隱匿公務員職務上掌管或委託第三人掌管之文書、圖畫、物品，或致令
不堪用者，處五年以下有期徒刑。


司法院資訊處製作；財團法人民間司法改革基金會備份。
